【裁判字號】    97,訴,964
【裁判日期】    971031
【裁判案由】    違反毒品危害防制條例
【裁判全文】
臺灣新竹地方法院刑事判決              97年度訴字第964 號
                                      97年度訴字第1076號
公  訴  人  臺灣新竹地方法院檢察署檢察官
被      告  甲○○
                    （另案現在臺灣新竹監獄執行中）
上列被告因違反毒品危害防制條例案件，經檢察官提起公訴（97
年度毒偵字第1251號）及追加起訴（97年度毒偵字第1621號）後
，經被告於本院準備程序中，就被訴事實為有罪之陳述，經告知
被告簡式審判程序之旨，並聽取檢察官、被告之意見後，經本院
合議庭裁定由受命法官進行簡式審判程序，本院判決如下：
    主  文
甲○○施用第一級毒品，處有期徒刑柒月，扣案之注射針筒貳支
，均沒收之。又施用第一級毒品，處有期徒刑柒月，扣案之注射
針筒貳支，均沒收之。應執行有期徒刑壹年，扣案之注射針筒肆
支，均沒收之。
    犯罪事實
一、甲○○曾於民國94年間，因施用毒品案件，經本院於94年6
    月9日以94年度毒聲字第244號裁定送觀察勒戒結果認無繼續
    施用毒品傾向，於94年7 月14日執行完畢，由臺灣新竹地方
    法院檢察署檢察官於94年7 月13日以94年度毒偵字第1199號
    為不起訴處分確定。詎仍不知悔改，分別基於施用第一級毒
    品海洛因之犯意，於97年6 月24日晚上6、7時許，在新竹市
    北區舊港里9鄰舊港115號之家中，以將第一級毒品海洛因摻
    水後置於注射針筒注射入體內之方式，施用第一級毒品海洛
    因1次，另於97年8月19日上午8、9時許，同在上開住處，以
    將第一級毒品海洛因摻水後置於注射針筒注射入體內之方式
    ，施用第一級毒品海洛因1次，嗣分別為警於97年6月24日晚
    間7時20分許在其住處查獲，並扣得甲○○所有供施用第一
    級毒品所用置於香煙盒內之注射針筒2支，及同年8月19日下
    午5時許，在新竹縣竹北市○○○街144號前為警查獲，並扣
    得甲○○所有供施用第一級毒品海洛因所用之注射針筒2支
    ，且經分別採尿送驗後，始查悉上情。
二、案經新竹市警察局第二分局報告臺灣新竹地方法院檢察署檢
    察官偵查起訴及新竹縣政府警察局竹北分局報告臺灣新竹地
    方法院檢察署檢察官偵查後追加起訴。
    理    由
一、程序部分：
    按除被告所犯為死刑、無期徒刑、最輕本刑為3 年以上有期
    徒刑之罪或高等法院管轄第一審案件者外，於前條第1 項程
    序進行中，被告先就被訴事實為有罪之陳述時，審判長得告
    知被告簡式審判程序之旨，並聽取當事人、代理人、辯護人
    及輔佐人之意見後，裁定進行簡式審判程序，刑事訴訟法第
    273條之1第1 項定有明文。本件被告甲○○所犯係死刑、無
    期徒刑、最輕本刑為3 年以上有期徒刑以外之罪，其於準備
    程序中就被訴事實為有罪之陳述，經告知簡式審判程序之旨
    ，並聽取公訴人及被告甲○○之意見後，本院合議庭認為適
    宜而裁定由受命法官獨任進行簡式審判程序，合先敘明。
二、認定被告甲○○犯行所憑之各項證據：
（一）被告甲○○對於其前後2次施用第一級毒品海洛因之犯行
      ，於本院準備、簡式審判程序時均坦承不諱，其稱：伊於
      97年6月24日晚上6、7時許，在新竹市北區舊港里9鄰舊港
      115 號之家中，以將第一級毒品海洛因摻水後置於注射針
      筒注射入體內之方式，施用第一級毒品海洛因1 次，另於
      97年8月19日上午8、9時許，同在上開住處，以將第一級
      毒品海洛因摻水後置於注射針筒注射入體內之方式，施用
      第一級毒品海洛因1次等語（見本院97年度訴字第964號卷
      宗第22頁背面）。
（二）本案被告甲○○於97年6月25日，在新竹市警察局第二分
      局偵查隊所親採封緘之尿液（尿液編號B-180號），經送
      臺灣尖端先進生技股份有限公司以氣相層析質譜儀分析法
      檢驗後，呈嗎啡、可待因陽性反應，其濃度分別為36360n
      g/ml、6450ng/ml，各逾閾值濃度（嗎啡、可待因各為300
      ng/ml）121倍、21倍有餘，另於97年8月19日，在新竹縣
      政府警察局竹北分局竹北派出所親採封緘之尿液（尿液編
      號北97362號），經送詮昕科技股份有限公司以氣相層析
      質譜儀分析法檢驗後，呈嗎啡、可待因陽性反應，其濃度
      分別為1380ng/ml、12863ng/ml，各逾閾值濃度（嗎啡、
      可待因各為300ng/ml）4倍、42倍有餘，是被告甲○○於
      97年6月24日晚上6、7時許、同年8月19日上午8、9時許，
      應分別有施用第一級毒品海洛因各1次之犯行，有上開濫
      用藥物檢驗報告各1份暨新竹市警察局辦理煙毒、麻醉藥
      品案尿液送驗受檢人真實姓名代號對照表暨送驗登記簿、
      新竹縣政府警察局竹北分局毒品犯罪嫌疑人尿液採驗作業
      管制紀錄各1附卷可佐（見97年度毒偵字第1251號偵查卷
      第34、35頁，97年度毒偵字第1621號偵查卷第36、37頁）
      。
（三）另有分別為警於97年6月24日晚間7時20分許所扣得被告甲
      ○○所有供施用第一級毒品所用置於香煙盒內之注射針筒
      2支，於同年8月19日下午5時許，在新竹縣竹北市○○○
      街144號前，扣得被告甲○○所有供施用第一級毒品海洛
      因所用之注射針筒2支等物在卷足參（見97年度毒偵字第
      1251號偵查卷第21至27頁所附之新竹市警察局第二分局搜
      索、扣押筆錄、扣押物品目錄表及現場照片8張，97年度
      毒偵字第1621號偵查卷第17至20、22頁所附之新竹縣政府
      警察局竹北分局搜索、扣押筆錄、扣押物品目錄表及現場
      照片2張）。
（四）被告甲○○前於94年間，因施用毒品案件，經本院於94年
      6月9日以94年度毒聲字第244號裁定送觀察勒戒結果認無
      繼續施用毒品傾向，於94年7月14日執行完畢，由臺灣新
      竹地方法院檢察署檢察官於94年7月13日以94年度毒偵字
      第1199號為不起訴處分確定等情，有臺灣高等法院被告前
      案紀錄表1份在卷可參，是以被告甲○○既於前開觀察勒
      戒執行完畢釋放5年內，再犯施用第一級毒品案件，應依
      法予以論罪科刑。
（五）綜上，本件被告甲○○施用毒品之犯行明確，均應依法予
      以論科。
三、按海洛因係毒品危害防制條例第2條第2項第1款所定之第一
    級毒品，不得非法持有、施用。是以：
（一）核被告甲○○分別於97年6月24日晚上6、7時許、同年8月
      19日上午8、9時許，施用第一級毒品海洛因各1次之犯行
      ，均係犯毒品危害防制條例第10條第1項之施用第一級毒
      品罪。
（二）被告甲○○持有第一級毒品海洛因後，進而施用，其持有
      之低度行為應為施用之高度行為所吸收，不另論以持有第
      一級毒品罪。
（三）被告甲○○分別施用第一級毒品海洛因各1次之犯行，其
      犯意各別，應分論併罰。
（四）爰審酌被告甲○○有前開犯罪事實所載施用毒品之前案紀
      錄外，另有違反槍砲彈藥刀械管制條例、竊盜、違反毒品
      危害防制條例、妨害兵役之前案紀錄，有臺灣高等法院被
      告前案紀錄表1紙附卷可參，雖均不構成累犯，足稽其素
      行非佳，竟仍不知戒惕，再度違犯本件毒品危害防制條例
      第10條第1項之罪，無視於毒品對於自身健康之戕害及國
      家對於杜絕毒品犯罪之禁令；其犯罪之動機、目的單純；
      又施用毒品係自戕行為，犯罪手段平和，亦未因此而危害
      他人，所生損害非大；再考之其於犯後坦承犯行，態度良
      好，並參諸施用毒品者均有相當程度之成癮性及心理依賴
      ，其犯罪心態與一般刑事犯罪之本質並不相同，應側重以
      適當之醫學治療及心理矯治處遇為宜等一切情狀，爰量處
      如主文所示之刑，並定應執行之刑，以示懲儆。
（五）為警於97年6月24日晚間7時20分許，在被告甲○○之家中
      所扣得原置於香煙盒內之注射針筒2支，另於同年8月19日
      下午5時許，在新竹縣竹北市○○○街144號前為警所扣得
      之注射針筒2支，均係被告甲○○所有，供施用第一級毒
      品海洛因所用之物，業據被告甲○○供承在卷（見上開本
      院卷第22頁），均爰依刑法第38條第1項第2款之規定，沒
      收之。另為警於97年6月24日晚間7時20分許，在被告甲○
      ○之家中所扣得海洛因殘渣袋7個、藍色塑膠鏟子1支、注
      射針筒2支、行動電話5支等物，被告甲○○均否認為伊所
      有之物，且復查無其餘積極事證足認係被告甲○○所有之
      物；另為警於同年8月19日下午5時許所扣得之鑰匙1支，
      難認與被告甲○○施用第一級毒品案件相涉，均爰不另為
      沒收之諭知，附此敘明。
四、據上論斷，應依刑事訴訟法第273條之1第1項、第299條第1
    項前段，毒品危害防制條例第10條第1項，刑法第11條前段
    、第38條第1項第2款、第51條第5款，判決如主文。
本案經檢察官陳玉華到庭執行職務。
中    華    民    國    97    年    10   月     31    日
                  臺灣新竹地方法院刑事第四庭
                              法  官  劉兆菊
以上正本證明與原本無異
如不服本判決應於收受本判決後10日內向本院提出上訴書狀，上
訴書狀應敘述具體理由。上訴書狀未敘述上訴理由者，應於上訴
期間屆滿後20日內補提理由書狀於本院「切勿逕送上級法院」。
中    華    民    國    97    年    10   月     31    日
                              書記官  蕭汝芳
附錄本案論罪科刑法條全文
毒品危害防制條例第10條
施用第一級毒品者，處6月以上5年以下有期徒刑。
施用第二級毒品者，處3年以下有期徒刑。


司法院資訊處製作；財團法人民間司法改革基金會備份。
